---
title: "Dramatiske overgange"
output: html_notebook
author: baj
---

# Spørgsmål til Holbergs skrifter

Find første sætning i hver scene.
Find sidste sætning i hver scene.

# From TEI to JSONL

We have written an XSL transformation to transform the TEI format into JSONL, as this is a better format for reading into R.

# Read a play into R

Load the JSONL data format

```{r}
library(tidyverse)
library(ndjson)
library(here)

source(here("src", "p017-functions.R"))

my_dir <-"test-data"
my_play <- "Plutus_mod.jsonl"
read_play_jsonl(here(my_dir, my_play)) -> play
play #se den tbl, der nu er last ind i play

```

##Find første sætning i hver scene.
Hjælp fra Asger:

```{r}
first_sentence <- play %>%
  #Group by så vi håndterer hver scene for sig
 group_by(act_number, scene_number) %>%
  #Filtrer alle linier som ikke er replikker fra
 filter(!is.na(spoke)) %>%
  # Sorter i hver gruppe, så linierne kommer i rækkefølge
 arrange(index, .by_group = TRUE) %>%
  # Lav et ny index i hver gruppe, startende med den første.
  # På den måde ved jeg at den første i hver gruppe er nr 1.
 mutate(group_row_num = row_number()) %>%
  # Kun behold den første i hver gruppe
 filter(group_row_num == 1) %>%
  # Fjern gruppe index for det er ikke relevant længere
 select(- group_row_num )

first_sentence
```

Det virker. 
Vi skal lige huske at gemme resultatet:
OBS: husk at ændre filnavn!
```{r}
write.csv(first_sentence, file = here("graphs/Første og sidste sætning sagt/first_sentence_Plutus.csv"))
```


Mon ikke vi kan gøre noget tilsvarende for at finde den sidste sætning i hver scene?
Hjælp fra Asger:


```{r}
last_sentence <- play %>%
  #Group by så vi håndterer hver scene for sig
 group_by(act_number, scene_number) %>%
  #Filtrer alle linier som ikke er replikker fra
 filter(!is.na(spoke)) %>%
  # Sorter i hver gruppe, så linierne kommer i omvendt rækkefølge
 arrange(desc(index), .by_group = TRUE) %>%
  # Lav et ny index i hver gruppe, startende med den sidste.
  # På den måde ved jeg at den sidste i hver gruppe er nr 1.
 mutate(group_row_num = row_number()) %>%
  # Kun behold den sidste i hver gruppe
 filter(group_row_num == 1) %>%
  # Fjern gruppe index for det er ikke relevant længere
 select(- group_row_num )

write.csv(last_sentence, file = here("graphs/Første og sidste sætning sagt/last_sentence_Plutus.csv"))
```





