---
title: "Dramatiske Overgange for alle stykker"
output: html_notebook
author: baj
---

Vi kan bruge "read_play_function.R" til at indlæse alle stykker, og vi kan bruge "dramatiske_overgange_functions.R" til at finde første og sidste sætning i hver scene.

# Forberedelse

```{r}
library(here)
source(here("src", "p017-functions.R"))
source(here("src", "dramatiske_overgange_functions.R"))

# Alle stykker som json filer
# Her forventes det at alle stykker er tilgængelige som jsonl
json_file_list <- list.files(here("test-data"), pattern = "*.jsonl")
length(json_file_list)
head(json_file_list)

```
Vær opmærksom på at ikke alle .page filer faktisk bliver korrekt oversat til jsonl. I hvert fald er "Fortale_1723_mod.jsonl" og "Fortale_1731_mod.jsonl" tomme filer hos mig, så fjern dem fra "test-data" før
du kører denne notebook. (Der burde være et check)

# Dramatiske Overgange for alle stykker

```{r}

play <- read_play_jsonl(here("test-data",json_file_list[1]))
play

all_first <- first_sentence_func(play)
all_first

all_last <- last_sentence_func(play)
all_last

for(i in 2:length(json_file_list)) {
  print(json_file_list[i])
  play <- read_play_jsonl(here("test-data",json_file_list[i]))
  play
  all_first <- bind_rows(all_first, first_sentence_func(play))
  all_last <- bind_rows(all_last, last_sentence_func(play))
}

all_first
all_last

write.csv(all_first, file = here("csv/all_first_sentences.csv"))
write.csv(all_last, file = here("csv/all_last_sentences.csv"))

```

