---
title: "Speakers"
output: html_notebook
author: baj
---

Netværk
Opdel alle på titel, akt og scene.
Vi vil gerne nå frem til en grafisk fremstilling af netværk.

# Read one play and all plays into R
Some of the following is designed for finding characteristics for one play.
Some of the following is designed for finding characteristics across all plays.
Load the JSONL data format

```{r}
library(tidyverse)
library(ndjson)
library(here)
library(fs)
library(tidytext)
library(xslt)
library(readxl)

barselstuen_raw <- ndjson::stream_in(here("test-data/Barselstuen_mod.jsonl")) %>% tibble()

source(here("src", "p017-functions.R"))

read_plays_jsonl (here("test-data")) ->allplays
```

# Looking at the data

```{r}
 barselstuen_raw
```
Vi kan også gemme jsonl filen som csv direkte:

```{r}
 write.csv(barselstuen_raw, file = here("csv/barselstuen_speakers.csv"))

```

##Find navne på alle karakterer med replikker.
Tæl alle navngivne karakterer med replikker.

Vi kan lave en liste af speakers. Antallet vil så bare være længden af listen - med det forbehold at nogle af dem i listen muligvis er den samme. Det kan være vi kan bruge ordbogen til at lægge nogle af dem sammen...

Vi kan også lave et skema med speakers opdelt på akt og scene...

```{r}
here()

all_speakers <- allplays %>% 
  count(speaker)
all_speakers
# get column names
colnames(all_speakers)
write.csv(all_speakers, file = here("csv/allspeakers.csv"))

#skal kun bruges, når vi kører ét stykke ad gangen
speakers_by_scene <- allplays %>% 
  count(act, scene, speaker)
speakers_by_scene
write.csv(speakers_by_scene, file = here("csv/speakers_by_scene.csv"))
```
Next we load and run the excel sheet
```{r}
(variants <- read_excel(here("Rolleliste.xlsx")) %>% 
  unnest_tokens(variant, Alias, token = "regex", pattern = ", ") %>% 
    mutate(
      Karakter = tolower(Karakter),
      variant = tolower(variant)
    ))
# "sammenlæg navnevarianter" (se "use-excel-for-name-variants.Rmd")
# Husk at bruge Filnavn
(allplays %>% 
  mutate(speaker = tolower(speaker)) %>% 
  left_join(variants, by = c("speaker"="variant")) %>% 
  mutate(speaker = if_else(!is.na(Karakter), Karakter, speaker)) %>%
      filter(!is.na(speaker), !(speaker=="")) %>%
distinct -> allplays)

all_speakers <- allplays %>% 
  count(speaker)
all_speakers
# get column names
colnames(all_speakers)
write.csv(all_speakers, file = here("csv/allspeakers uden navnevarianter.csv"))

```
##Find alle stykker, som karaktererne er med i

Kan vi tilføje en kolonne, hvor antallet af stykker, karaktererne er med i, bliver talt op?

```{r}
all_speakers_with_plays <- allplays %>% 
  count(speaker, docTitle, year) %>%
  group_by(speaker) %>%
  mutate(count_speaker = sum(n)) %>%
  count(docTitle, count_speaker) %>%
  summarise(plays = toString(unique(docTitle)), count_speaker, count_plays = sum(n)) %>%
  unique()
all_speakers_with_plays

write.csv(all_speakers_with_plays, file = here("csv/allspeakers uden navnevarianter med stykker.csv"))

```
##Find navne på alle karakterer, som kun nævnes i regibemærkninger.
Tæl karakterer, som kun nævnes i regibemærkninger.

Til at starte med kan vi finde alle regi-bemærkninger. De findes i <stage> og <speaker_stage>.

```{r}
# <stage>
all_stage_instructions <- barselstuen_raw %>%
  select(stage) %>% filter(!is.na(stage))
all_stage_instructions
# write.csv(all_stage_instructions, file = here("output/barselstuen_all_stage_instructions.csv"))

# <speaker-stage>
all_speaker_stage_instructions <- barselstuen_raw %>%
  select(speaker_stage) %>% filter(!is.na(speaker_stage))
all_speaker_stage_instructions

# combine vectors
combined_stage_vector <- c(as.vector(all_stage_instructions[['stage']]), as.vector(all_speaker_stage_instructions[['speaker_stage']]))
combined_stage_vector
write.csv(combined_stage_vector, here("output/barselstuen_combined_stage_instructions.csv"))

# <stage> by <scene>
stage_instructions_by_scene <- barselstuen_raw %>%
  select(act, scene, stage) %>% filter(!is.na(stage))
stage_instructions_by_scene
write.csv(stage_instructions_by_scene, file = here("output/barselstuen_stage_instructions_by_scene.csv"))

# <speaker-stage> by <scene>
speaker_stage_instructions_by_scene <- barselstuen_raw %>%
  select(act, scene, speaker_stage) %>% filter(!is.na(speaker_stage))
speaker_stage_instructions_by_scene
write.csv(speaker_stage_instructions_by_scene, file = here("output/barselstuen_speaker_stage_instructions_by_scene.csv"))

```

Der er altså 131 + 54 = 185 regibemærkninger i dette stykke. Vi mangler at finde karaktererne. Det kan gøres med et søge-udtryk, hvis vi ved hvad vi skal søge efter. 
Vi kan søge efter de karakterer,vi fandt i <speaker>, men så kan det være at vi misser nogen, som er til stede, men ikke taler.
Vi kan finde dem med manuelt arbejde.
Vi kan måske bruge ordbogen.

