---
title: "Plots"
output: html_notebook
author: "baj"
---

#Graf over hvem siger noget hvornår

Det her er simpelthen en anden måde at visualisere, hvornår karaktererne taler i stykket.

## Indlæs data

```{r, message=FALSE}
library(tidyverse)
library(tidytext)
library(readxl)
library(here)
library(ndjson)
#library(xslt)
library(fs)
library(ggplot2)
library(knitr)
library(dplyr)

require(readr)  # for read_csv()
require(purrr)  # for map(), reduce()

source(here("src/p017-functions.R"))
source(here("src", "present_without_speech.R"))

#convert_TEI_to_JSONL(here("test-data"))
# my_file <- "Skibbrud_mod.jsonl"
# my_file <- "Sganarel_mod.jsonl"
my_file <- "Barselstuen_mod.jsonl" #bliver meget klemt!
# my_file <- "Mascarade_mod.jsonl"
my_play <- read_play_jsonl(here("test-data", my_file))
my_play
```


## Navnevarianter

```{r}
# Indlæs Excelarket
variants <- read_excel(here("Rolleliste.xlsx")) %>% 
  unnest_tokens(variant, Alias, token = "regex", pattern = ", ") %>% 
    mutate(
      Karakter = tolower(Karakter),
      variant = tolower(variant)
    )
# Benyt excelark til at samle varianter
my_play %>%
  mutate(speaker = tolower(speaker)) %>% 
  left_join(variants, by = c("filename"="Filnavn", "speaker"="variant")) %>% 
  mutate(speaker = if_else(!is.na(Karakter), Karakter, speaker)) %>%
  filter(!is.na(speaker), !(speaker=="")) %>%
  distinct -> my_play
```

## Tilføj scene indeks

```{r, warning=FALSE, message=FALSE}
my_play %>% 
   group_by(act_number)  %>% 
   summarise(scenes = max(scene_number)) %>% 
   pull(scenes) %>% cumsum() -> act_length

act_length

calc_scene_index <- function(act_number, scene_number, act_length) {
   ifelse(is.numeric(scene_number),
      scene_number + ifelse(act_number==1, 0, act_length[act_number-1]),
      NA
   )
}

```

## Omstrukturer data

Det bliver måske pænere, hvis vi transformerer det til "den rigtige csv".

Husk også at tælle hvor mange, der er til stede!


```{r, rows.print=20}
my_play %>% 
  # add a scene index for the x-axis
  rowwise() %>% 
  mutate(scene_index = calc_scene_index(act_number, scene_number, act_length)) %>% 
  # remove rows that are not dialogue
  filter(act != "", scene != "", speaker != "", !is.na(spoke)) %>%
  # make a boolean to indicate spoke
  mutate(boolean_spoke = (if (spoke != "") {"X"} else {"Y"})) %>%
  # keep only coloumns that we need
  select(act_number, scene_number, scene_index, speaker, boolean_spoke) %>%
  distinct() -> my_summary

(my_summary %>%
  # make a small scene_index, act_number, scene_number table
  select(scene_index, act_number, scene_number) %>% 
  distinct() -> my_acts_and_scenes)
(my_acts_and_scenes %>% pull(act_number) -> my_acts)



my_summary %>%
  # select only the columns, that we are interested in
  select(scene_index, speaker, boolean_spoke) %>% 
  distinct() %>%
  # now pivot speakers to rows
  pivot_wider(names_from = scene_index, values_from = boolean_spoke) -> my_speakers

# now remove NA
my_speakers[is.na(my_speakers)] <- ""
my_speakers

# TODO add act_number and scene_number again
# (my_speakers %>% add_row(my_acts))

#Skriv til csv
write.csv(my_speakers, file = here(paste("csv/","plot_who_speaks_", my_file, ".csv")))

# Pretty print my_speakers
# install.packages("DT")
library(DT)
datatable(my_speakers)

```




"my_speakers" indeholder faktisk det jeg gerne vil plotte; jeg kan bare ikke finde ud af at lave plottet ud fra den tibble!
Jeg går tilbage til at bruge "my_summary", selvom den ikke ser så pæn ud 

#Graf over hvem der taler

```{r}
my_play %>% 
  select(docTitle) %>% 
  distinct() %>%
  pull(1,1) -> my_title

my_play %>% 
  select(year) %>% 
  distinct() %>%
  pull(1,1) -> my_year

#Husk at tælle hvor mange der NU er på scenen
(my_summary %>%
  group_by(act_number, scene_number) %>%
  mutate(total = sum(n_distinct(speaker))) -> my_summary) 

#Plot
my_summary %>% 
  ggplot(aes(y = speaker, x = scene_index, width = 100)) +
    geom_tile(aes(fill = boolean_spoke, colour = speaker), colour = "grey", show.legend = FALSE) + 
    geom_text(aes(label = "X")) +
    labs(
      title = paste(my_title, my_year, my_file),
      subtitle = "Hvem taler hvornår"
    ) +
  xlab("Akt \nScene \nAntal personer der taler i scenen") +
  ylab("Speaker") + 
  theme(axis.text.x=element_blank(), line = element_blank(), rect = element_blank()) + 
  facet_grid(cols = vars("act_number" = act_number, "scene_number" = scene_number, "total" = total), switch="x")

  ggsave(here("graphs/plots", paste(my_file, ".hvem_taler_hvornaar.pdf")), width=16, height=9)
  

```

#Graf over hvem der er til stede
Vi tilføjer til grafen ovenfor?!
```{r}
# Vi genindlæser lige stykket!
my_play <- read_play_jsonl(here("test-data", my_file))
# Til stede, men taler ikke
present_without_speech_numbers(my_play) %>%
  # add a scene index for the x-axis
  rowwise() %>% 
  mutate(scene_index = calc_scene_index(act_number, scene_number, act_length)) %>%
  # add a boolean for "til stede"
    mutate(boolean_spoke = "S") %>%
  select(-index) -> present_silent 

# Sæt "taler" og "til stede" sammen
my_summary %>%
    select(-total) %>%
  full_join(present_silent, 
            by = c("speaker"="word", "act_number", "scene_number", "scene_index", "boolean_spoke")) -> new_summary

#Husk at tælle hvor mange der NU er på scenen
(new_summary %>%
  group_by(act_number, scene_number) %>%
  mutate(total = sum(n_distinct(speaker))) -> new_summary) 

new_summary %>% 
  ggplot(aes(y = speaker, x = scene_index, width = 100)) +
    geom_tile(aes(fill = boolean_spoke, colour = speaker), colour = "grey", show.legend = FALSE) + 
    geom_text(aes(label = boolean_spoke)) +
    labs(
      title = paste(my_title, my_year, my_file),
      subtitle = "Hvem er til stede"
    ) +
  xlab("Akt \nScene \nAntal personer i scenen") +
  ylab("Speaker") + 
  theme(axis.text.x=element_blank(), line = element_blank(), rect = element_blank()) + 
  facet_grid(cols = vars("act_number" = act_number, "scene_number" = scene_number, "total" = total), switch = "x")

  #ggsave(here("graphs/plots", paste(my_file, ".hvem_til_stede.pdf")), width=16, height=9)

```

#Graf over omtale

Vi vil gerne vide, hvilke karakterer, der bliver talt om, men som ikke selv er til stede. Grafen skal være magen til den eksisterende. (se vedhæft). Her skal vi nok bruge den liste, som er under udfærdigelse.

Først skal vi definere omtale. Jeg tænker at vi gør det ligesom med 'ikke til stede'. Altså hvis en karakter optræder i en replik i en scene, hvor den karakter ikke selv er til stede, bliver den karakter omtalt.

Vi tilføjer til grafen ovenfor?!

```{r}
source(here("src", "omtale.R"))
(spoken_about(my_play) %>%
  # add a scene index for the x-axis
  rowwise() %>% 
  mutate(scene_index = calc_scene_index(act_number, scene_number, act_length)) %>%
  # add a boolean for "omtalt"
    mutate(boolean_spoke = "O") %>%
  select(-index)
  -> spoken_about_summary) 

new_summary %>%
    select(-total) %>%
  full_join(spoken_about_summary, by = c("speaker"="word", "act_number", "scene_number", "scene_index", "boolean_spoke")) %>% 
  ggplot(aes(y = speaker, x = scene_index, width = 100)) +
    geom_tile(aes(fill = boolean_spoke, colour = speaker), colour = "grey", show.legend = FALSE) + 
    geom_text(aes(label = boolean_spoke)) +
    labs(
      title = paste(my_title, my_year, my_file),
      subtitle = "Hvem er til stede og hvem bliver omtalt"
    ) +
  xlab("Akt \nScene") +
  ylab("Speaker") + 
  theme(axis.text.x=element_blank(), line = element_blank(), rect = element_blank()) + 
  facet_grid(cols = vars("act_number" = act_number, "scene_number" = scene_number), switch = "x")

  #ggsave(here("graphs/plots", paste(my_file, ".hvem_til_stede_hvem_omtalt.pdf")), width=16, height=9)

```

# Kør funktionerne på alle stykker
Vi tester lige med et enkelt først
```{r}
source(here("src", "plot_func.R"))

my_file <- "Mascarade_mod.jsonl"
plot_all(my_file)

```
Nu på alle stykker
```{r}
source(here("src", "plot_func.R"))
# Alle stykker som json filer
json_file_list <- list.files(here("test-data"), pattern = "*.jsonl")
# Alle stykker som plots
for(i in 2:length(json_file_list)) {
  plot_all(json_file_list[i])
  print(paste("plotting play nr.",i+1,"of",length(json_file_list)))
}

```

