---
title: "Hvem er til stede uden replikker?"
output: html_notebook
author: baj
---

# Bestemmelse af hvem der ikke siger noget men er tilstede 

Dette gøres ud fra regi-bemærkninger 


Before we start, we need to load the needed R packages

```{r, message=FALSE}
library(tidyverse)
library(ndjson)
library(here)
library(fs)
#library(xslt)
library(readxl)
library(tidytext)
```

We also need to load the functions created for this project. This is done by `source`-ing them.

```{r}
source(here("src", "p017-functions.R"))
source(here("src", "present_without_speech.R"))
```

# Read play

(Look at read-plays.Rmd for help)
In this example I use "Barselstuen_mod_nc.page"
You can choose any play, you would like to.
Create a "test-data" folder in your project directory, and copy the play here.
Edit the file below to the jsonl file for the play you want.

```{r}
my_file <- "Mascarade_mod.jsonl"
# convert all page files in the specified folder to jsonl
# convert_TEI_to_JSONL(here("test-data")) 
# read the specified play from the jsonl file
play <- read_play_jsonl(here("test-data", my_file))
play # show the table for the play

# husk excel ark med navnevarianter!
# Indlæs Excelarket
variants <- read_excel(here("Rolleliste.xlsx")) %>% 
  unnest_tokens(variant, Alias, token = "regex", pattern = ", ") %>% 
    mutate(
      Karakter = tolower(Karakter),
      variant = tolower(variant)
    )
# Benyt excelark til at samle varianter
play %>%
  mutate(speaker = tolower(speaker)) %>% 
  left_join(variants, by = c("filename"="Filnavn", "speaker"="variant")) %>% 
  mutate(speaker = if_else(!is.na(Karakter), Karakter, speaker)) %>%
  filter(!is.na(speaker), !(speaker=="")) %>%
  distinct -> play
```
Play is now the play in question. This way, you can just change that and rerun all the sections below, without having to change them.

# Find speakers

Find all designated speakers
```{r}
(play %>%
  filter(!is.na(speaker)) %>% 
  count(speaker) %>%
  # mutate(speaker = str_to_lower(speaker)) %>%
  select(speaker) -> speakers)
```

# Find alle regi-bemærkninger. 
De findes i <stage> og <speaker_stage>.

```{r}

# These are the people who are directly mentioned in the stage tokens
(play %>% 
  filter(!is.na(stage)) %>%
  filter(!startsWith(stage, "("))  %>% 
  unnest_tokens(word, stage, drop=FALSE, token="regex", pattern = ", *") %>% #tokenize stage
  select(act, scene, index, word) %>% 
  distinct() -> explicit_stage_tokens)
  
# These are the the actors who are implicitly mentioned in stage tokens
(play %>% 
  filter(!is.na(stage)) %>%
  filter(startsWith(stage, "("))  %>% 
  unnest_tokens(word, stage) %>% #tokenize stage
  select(act, scene, index, word) %>% 
  distinct() -> implicit_stage_tokens)
  
# These are the the actors who are implicitly mentioned in speaker stage tokens
(play %>% 
  unnest_tokens(word, speaker_stage) %>% #tokenize speaker stage
  filter(!is.na(word)) %>%
  select(act, scene, index, word) -> speaker_stage_tokens)
```

# Search for speakers in instructions
```{r}
(explicit_stage_tokens %>%
  semi_join(speakers, by = c("word" = "speaker")) -> explicit_speakers_in_stage)

(implicit_stage_tokens %>%
  semi_join(speakers, by = c("word" = "speaker")) -> implicit_speakers_in_stage)

(speaker_stage_tokens %>%
  semi_join(speakers, by = c("word" = "speaker")) -> speakers_in_speaker_stage)


(explicit_speakers_in_stage %>%
    full_join(implicit_speakers_in_stage) %>% 
    full_join(speakers_in_speaker_stage) -> all_speakers_in_stage)

```
Ovenstående må betyde at vi har 101 steder, hvor en speaker er nævnt i en regi-bemærkning.
Altså ud fra den liste af speakers, som vi véd er med stykket. 

# Remove the characters, that are actually speaking?!
```{r}
         
## Distinct speakers in each scene in each act   
(play %>% 
  filter(!is.na(speaker)) %>%
  select(act, scene, speaker) %>%
  mutate(speaker = str_to_lower(speaker)) %>%
  distinct() -> distinct_speakers)

## Filter out speakers from words grouped by act and scene!
all_speakers_in_stage %>%
  anti_join(distinct_speakers, by=c("act"="act", "scene"="scene", "word"="speaker")) %>% 
  distinct()

```
Så er der 18 steder med personer omtalt i regibemærkninger, men ikke som speaker i den scene.
Skal vi lige checke om det nu kan passe?
Anden akt, Scene 1 har <speaker>En pige <stage>(med en tallerken)</stage></speaker>.
Vores algoritme kan ikke se at "pigen" i <stage> bemærkningen er den samme som "En pige" i <speaker>...
vi har testet den på Barselstuen, for der ved vi, at vi skal finde Corfitz under sengen i akt 2, scene 2, så den er god nok. Det er dog nok nødvendigt at gå den igennem manuelt for at rette til, som for eksempel med "pigen".

Hvis det skal bruges i grafen, skal vi nok lave det hele til en funktion.

Så kan vi også prøve funktionen på et andet skuespil, og måske få et andet resultat?!

# Test Function
```{r}
# genindlæs skuespil, for så virker det!
play <- read_play_jsonl(here("test-data", my_file))
present_without_speech(play)
```

Ok, funktionen ser ud til at virke, så prøver vi at putte det ind i netværksgrafen.

