---
title: "Exsperimenter med faste farver"
output: html_notebook
author: pmd
date: 2021-06-07
---

# Opgaven

-   Stykkerne skal have samme farvekoder -- det er næsten umuligt at danne sig et overblik ellers. Vi har lavet et excel-ark. Det er uploaded til Github (håber jeg!!), og er også vedhæftet her (Komedietitler.xlsx).

-   Karaktererne ligeså. Vi arbejder på dette og listen kommer snarest.

# Indledning

## Indlæse pakker

Først indlæses [Tidyverse](https://www.tidyverse.org) og alt andet nødvendigt

```{r}
library("tidyverse")

library(here)
library(ndjson)
library(xslt)
library(fs)
library(ggplot2)
library(readxl)
library(tidytext)
library(readr)  # for read_csv()
library(purrr)  # for map(), reduce()

source(here("src/p017-functions.R"))
```

## Indlæs stykkerne

```{r}
read_plays_jsonl(here("test-data")) %>% select(filename, everything()) -> plays
```

## Indlæs variant-regnearket

```{r}
variants <- read_excel(here("Rolleliste.xlsx")) %>% 
     unnest_tokens(variant, Alias, token = "regex", pattern = ", ") %>% 
    mutate(
      Karakter = tolower(Karakter),
      variant = tolower(variant)
    )
```

## Mellemregninger

### kombiner varianter og stykker

```{r}
plays %>% 
  mutate(speaker = tolower(speaker)) %>% 
  left_join(variants, by = c("filename"="Filnavn", "speaker"="variant")) %>% 
  mutate(speaker = if_else(!is.na(Karakter), Karakter, speaker)) %>%
  distinct -> plays
```

Vi har nu

```{r}
plays
```

### Opret hjælpe datarammer

```{r}
# count words in "spoke"
plays %>%
  # remove rows that are not dialogue and empty speakers
  filter(!is.na(spoke), speaker != "") %>%
  
  # select only the columns, that we are interested in
  select(speaker, title, year, spoke) %>%
  
  # add the number of spoken words
  mutate(n_spoken_words = str_count(spoke, '\\w+')) %>%
  # remove the spoken words
  select(-spoke) %>%
  
  # group by title and speaker
  group_by(title, year, speaker) %>%
  
  # Sum the words spoken by each speaker in each play
  # Lastly store the new data frame in a new reference for later use
  summarise(words = sum(n_spoken_words), title, year) %>%
  ##    ungroup() %>%
  distinct() -> summary

summary %>%
    ungroup(speaker) %>%
    summarise(words_play = sum(words)) -> totals

summary %>%
  full_join(totals) %>%
  summarise(
    freq = words / words_play,
    speaker,
    title,
    year,
    words,
    words_play) %>%
  ungroup() -> summary
```

```{r}
summary %>%
    ## filter(speaker %in%   c("henrik", "jeronimus", "leander")) %>% 
    mutate(title_fct2 = str_c(title," ", year)) -> summary_with_yeartitle

summary_with_yeartitle %>%
    arrange(year) %>% 
    distinct(title_fct2) %>% 
    pull(title_fct2) -> factor_levels_2

#factor_levels_2

summary_with_yeartitle %>%
    mutate(title_fct2 = factor(title_fct2, factor_levels_2)) -> summary_fct2
```

# Faste farver for skikkelser

## Hvor meget siger Jeromimus og Leander?

Som et eksempel, vil jeg illustrere hvor meget Jeronimus og Leander siger

Vi vælger disse farver for de to skikkelser

```{r}
rolle_farver <- c(
  "jeronimus" = "orange",
  "leander" = "steelblue",
  "leonora" = "red"
)
```

Med disse farver, kan vi nu lave illustrationen

```{r}
summary_fct2 %>%
  filter(speaker %in%   c("jeronimus", "leander")) %>%
  ggplot(aes(fill = speaker, y = 100*freq, x = title_fct2)) +
    geom_bar(stat="identity") +
  theme(legend.position="bottom") +
  labs(
    title = "Fordeling af talte ord over år mellem få gennemgående\nkarakterer",
    ## subtitle = toupper("TEST"),
    caption = "Kilde: DSL"
  ) +
  scale_fill_manual(values = rolle_farver) +
  scale_y_continuous(limits = c(0,100), breaks = c(0,50,100)) +
  xlab("Skuespil") +
  ylab("Procent sagte ord") +
  coord_flip()
```

Vi kan nu lave en anden sammenligning mellem fx Leonora og Leander, hvor Leander har samme farve som herover (Steel Blue).

```{r}
summary_fct2 %>%
  filter(speaker %in%   c("leonora", "leander")) %>%
  ggplot(aes(fill = speaker, y = 100*freq, x = title_fct2)) +
    geom_bar(stat="identity") +
  theme(legend.position="bottom") +
  labs(
    title = "Fordeling af talte ord over år mellem få gennemgående\nkarakterer",
    ## subtitle = toupper("TEST"),
    caption = "Kilde: DSL"
  ) +
  scale_fill_manual(values = rolle_farver) +
  scale_y_continuous(limits = c(0,100), breaks = c(0,50,100)) +
  xlab("Skuespil") +
  ylab("Procent sagte ord") +
  coord_flip()
```

# Faste farver for skuespil

Hvilken illustration vil være fin til at illustrere dette?

Fra Ulla:

> Ang. komediefarver, så er det i visualisering af ord sagt 2 (se slide 16 og 15), hvor det er helt umuligt at sammenligne graferne på tværs, når stykkerne har forskellige farver – den første røde farve dækker fx over 5 forskellige stykker på slide 16 med de seks karakterers optrædener over tid.

## Eksempel af visualiseringer af ord sagt

Det her følgende eksempel er taget fra `visualiseringer-ord-sagt2.Rmd`. Først skal der defineres en hjælpefunktion. Denne funktion er dog afhængig af den globale variabel `new_summary`. (Bmrk.: jeg tager ikek farvekode med)

```{r}
# count words in "spoke"
(plays %>% 
  # remove rows that are not dialogue and empty speakers
  filter(!is.na(spoke), speaker != "") %>%
  
  # select only the columns, that we are interested in
  select(speaker, title, year, spoke) %>% 
  
  # add the number of spoken words
  mutate(n_spoken_words = str_count(spoke, '\\w+')) %>% 
  # remove the spoken words
  select(-spoke) %>%
  
  # group by title and speaker
  group_by(title, year, speaker) %>% 

  # Sum the words spoken by each speaker in each play
  # Lastly store the new data frame in a new reference for later use
  summarise(words = sum(n_spoken_words), title, year) %>%
    distinct() -> my_summary
)
   # Calculate %
(my_summary %>%
    ungroup(speaker) %>%
    summarise(words_play = sum(words)) -> totals)
   
(my_summary %>%
  full_join(totals) %>%
  summarise(freq = words / words_play, speaker, title, year, words, words_play) ->
    new_summary)
```


```{r}
character_plot <- function(character_name) {
  new_summary %>% 
  filter(speaker == character_name) %>%
  arrange(year) %>%
  ggplot(aes(fill = title, y = freq, x = title)) + #, colour = farvekode
    geom_bar(stat="identity") +
    theme(legend.position="bottom") +
    labs(
      title = "Procent talte ord over år og komedier",
      subtitle = toupper(character_name),
      caption = "Kilde: DSL"
    ) +
  xlab("year") +
  ylab("Procent sagte ord") +
  facet_wrap(~year, ncol=nrow(new_summary), switch="x") +
  theme(axis.text.x=element_blank())
}
```

### Herefter kan vi visualisere, hvor meget Pernille siger

```{r}
character_plot ("pernille")
```

### Dette kan sammenlignes med hvor meget Leonora siger

```{r}
character_plot ("leonora")
```

Udfordringen ligger nu at få stykkerne til at have de samme farver. 

Jeg tænker at løse dette ved at lave en farvepalette, som indholder en farve pr. stykke og så bruge den hver gang.

### Faste farver

Ved roller, benytter jeg 

```{r, eval=FALSE}
rolle_farver <- c(
  "jeronimus" = "orange",
  "leander" = "steelblue",
  "leonora" = "red"
)
```

```{r}
typeof(rolle_farver)
```

```{r}
rolle_farver[1]
```
```{r}
typeof(.Last.value)
```


og i selve ggplot kommandoen: `scale_fill_manual(values = rolle_farver)`. Dvs. jeg skal lave en liste, hvor jeg sammenfletter disse 33 skuespiltitler


```{r}
plays %>% select(title) %>% distinct(title) %>% pull(title)
```

med 33 forskellige farver

```{r}
qualitative_hcl(33, palette = "Dark 3")
```
### Lær at flette lister i R

```{r}
c( "a" = "Q", "b" = "X")
```

```{r}
x <- c("n1", "n2", "n2")
y <- c("v1", "v2", "v3")
```

```{r}
names(y) = x
```

```{r}
y
```

Heúrēka!

### visualiser med fast farvepalette

Definer den faste palette. Jeg har arbitrært valgt "Dark 3".

```{r}
skuespil_titler <- plays %>% select(title) %>% distinct(title) %>% pull(title)
skuespil_farver <- qualitative_hcl(33, palette = "Dark 3")
names(skuespil_farver) = skuespil_titler
skuespil_farver
```
Jeg laver nu en ny `character_plot`


```{r}
character_plot_with_color <- function(character_name, skuespil_farver, skuespil) {
  skuespil %>% 
  filter(speaker == character_name) %>%
  arrange(year) %>%
  ggplot(aes(fill = title, y = freq, x = title)) + #, colour = farvekode
    geom_bar(stat="identity") +
    theme(legend.position="bottom") +
    labs(
      title = "Procent talte ord over år og komedier",
      subtitle = toupper(character_name),
      caption = "Kilde: DSL"
    ) +
    scale_fill_manual(values = skuespil_farver) +
    scale_y_continuous(limits = c(0,0.4), breaks = c(0,0.1,0.2,0.3,0.4)) +
    xlab("year") +
    ylab("Procent sagte ord") +
    facet_wrap(~year, ncol=nrow(new_summary), switch="x") +
    theme(axis.text.x=element_blank())
}
```

```{r}
library(patchwork)
p1 <- character_plot_with_color ("leonora", skuespil_farver, new_summary)
p2 <- character_plot_with_color ("pernille", skuespil_farver, new_summary)
p1 / p2
```

```{r}
ggsave("farve-eksperiment-leonora-pernille.pdf",
  width = 210, 
  height = 297, 
  units = "mm")
```

# Indlæsning af farvekoder fra fil



## Farvekoder for skuespil

```{r}
komedietitler <- read_xlsx(here("Komedietitler.xlsx"))
```

```{r}
komedietitler %>% glimpse()
```

```{r}
komedietitler %>% select(farvekode) %>% distinct(farvekode) %>% pull(farvekode)
```


# Lær om farvepaletter

```{r}
library("colorspace")
```

```{r}
hcl_palettes(plot = TRUE)
```
```{r}
ggsave(hcl_palettes(plot = TRUE),"colors.pdf", 
       width = 210,
       height = 297,
       unit = "mm")
```

```{r}
qualitative_hcl(36, palette = "Dark 3")
```



```{r}
hcl_palettes(type = "Qualitative", n = 36, palette = "Dark 3", plot = TRUE)
```

```{r}
hcl_palettes(type = "Qualitative", n = 36, palette = "Harmonic", plot = TRUE)
```

```{r}
hcl_palettes(type = "Sequential", n = 36, palette = "Inferno", plot = TRUE)
```

