---
title: "Netværksgraf"
output: html_notebook
author: baj
---

SCRATCH

# Netværk
Opdel alle på titel, akt og scene.
Vi vil gerne nå frem til en grafisk fremstilling af netværk.

5. Find karakterer med replikker, der taler med hinanden – hele stykket.
   a. Graduer efter, hvor mange ord, de siger til hinanden.
   b. Talende karakter: det skal visuelt fremgå, dvs hvem der taler mest.
6. Find karakterer, der taler med hinanden – opdelt i akt og scene.
   a. Graduer efter, hvor mange ord, de siger til hinanden.

Jf Frank Fischer – “taler med hinanden” defineres som karakterer, der taler i en scene. Moretti – definerer ift karakterer, der taler efter hinanden. Vi starter med Fischer.

Before we start, we need to load the needed R packages

HUSK første gang
install.packages("xslt")
install.packages("tidytext")
install.packages("ggraph")
osv

```{r, message=FALSE}
library(here)
library(xml2)
library(tidyverse)
library(ndjson)
library(here)
library(fs)
library(xslt)
library(tidytext)
library(ggraph)
library(igraph)
R version 3.6.3 (2020-02-29) -- "Holding the Windsock"
Copyright (C) 2020 The R Foundation for Statistical Computing
Platform: x86_64-redhat-linux-gnu (64-bit)

R is free software and comes with ABSOLUTELY NO WARRANTY.
You are welcome to redistribute it under certain conditions.
Type 'license()' or 'licence()' for distribution details.

R is a collaborative project with many contributors.
Type 'contributors()' for more information and
'citation()' on how to cite R or R packages in publications.

Type 'demo()' for some demos, 'help()' for on-line help, or
'help.start()' for an HTML browser interface to help.
Type 'q()' to quit R.

[Workspace loaded from ~/Projects/P017_R_Project/.RData]

> 
￼
Environment
Files
Plots
Help
￼
￼			
￼
￼			
￼
￼			
￼	￼
￼			
￼Search help￼
￼	￼
￼			
￼
R: Subset columns using their names and types
￼
Find in Topic￼
￼
￼	
netvaerksgraf.Rmd
￼
￼	
visualisering-ord-sagt.Rmd
￼
￼	
til_stede_uden_replikker.Rmd
￼
￼	
testing-read_plays_jsonl.Rmd
￼
￼
￼			
￼
￼			
￼	￼
￼			
￼	￼
￼			
￼	￼
￼			
￼
￼			
￼		￼
￼	
Preview
￼
￼	
￼
￼
￼			￼
￼
￼	
Insert
￼
￼		￼
￼			
￼
￼			
￼								￼
￼	
Run
￼
￼	
￼
￼			
￼
￼			
￼	￼
￼			
158:67
￼	
Chunk 8￼
R Markdown￼
￼
￼
828384858687888990919293949596979899100101102103127128129130131132133134135136137138139140141142143
   se evt. visualisering-ord-sagt
```{r}
## Distinct speakers in each scene in each act grouped by act and scene
(play %>%
  filter(!is.na(speaker)) %>% #filtrer speaker markeret NA ud
  filter(!(speaker == "")) %>% #filtrer tomme speaker ud
  filter(!is.na(spoke)) %>% #filtrer replikker markeret NA ud
  filter(!(spoke == "")) %>% #filtrer tomme replikker ud
  mutate(n_spoken_words = str_count(spoke, '\\w+')) %>% #tæl antal ord i hver replik
  select(speaker, n_spoken_words, act_number, scene_number) %>% 
  group_by(speaker, act_number, scene_number) %>% 
  summarise(words = sum(n_spoken_words)) -> distinct_speakers_play)
(distinct_speakers_play %>%
  select(speaker) %>% group_by(speaker) %>% distinct -> nodes_play)
```
# Sammenlæg forskellige stavemåde af samme rolle
Den her skal laves for hvert enkelt skuespil.
Eksemplerne her er Barselsstuen og "Den_Vaegelsindede_1731_mod_nc.jsonl"
```{r}...```
```{r}
## Sammenlæg forskellige stavemåde af samme rolle "Den_Vaegelsindede_1731_mod_nc.jsonl"
distinct_speakers_play
(distinct_speakers_play %>%
  # count all versions of Apicius as one
    mutate(
    speaker = if_else(speaker %in% c("Apicius", "Apicius ("), "Apicius", speaker)) %>%
   # count all versions of Eraste as one
    mutate(
    speaker = if_else(speaker %in% c("Eraste", "Eraste (alene)"), "Eraste", speaker)) -> distinct_speakers_play)
## All distinct speakers in play are the nodes
(distinct_speakers_play %>%
    ungroup() %>%
    select(speaker) %>%
     distinct() %>% 
 
￼￼￼
IGRAPH 321b98e DN-- 5 6 -- 
+ attr: name (v/c)
+ edges from 321b98e (vertex names):
[1] Bob      ->Alice Cecil    ->Bob   Cecil    ->Alice David    ->Alice David    ->Bob   Esmeralda->Alice
R Console
￼
￼
￼￼￼
[1] "/home/baj/Projects/P017_R_Project"
R Console
filename
<chr>
act
<chr>
Den_Vaegelsindede_1731_mod_nc.jsonl	Første akt	
Den_Vaegelsindede_1731_mod_nc.jsonl	Første akt	
Den_Vaegelsindede_1731_mod_nc.jsonl	Første akt	
Den_Vaegelsindede_1731_mod_nc.jsonl	Første akt	
Den_Vaegelsindede_1731_mod_nc.jsonl	Første akt	
Den_Vaegelsindede_1731_mod_nc.jsonl	Første akt	
Den_Vaegelsindede_1731_mod_nc.jsonl	Første akt	
Den_Vaegelsindede_1731_mod_nc.jsonl	Første akt	
Den_Vaegelsindede_1731_mod_nc.jsonl	Første akt	
Den_Vaegelsindede_1731_mod_nc.jsonl	Første akt	
Next123456...75Previous
1-10 of 741 rows | 1-2 of 14 columns
tbl_df
741 x 14
filename
<chr>
act
<chr>
act_number
<dbl>
docTitle
<chr>
index
<dbl>
scene
<chr>
Den_Vaegelsindede_1731_mod_nc.jsonl	Første akt	1	Den vægelsindede Komedie i 3 akter	1	Scene 1	
Den_Vaegelsindede_1731_mod_nc.jsonl	Første akt	1	Den vægelsindede Komedie i 3 akter	2	Scene 1	
Den_Vaegelsindede_1731_mod_nc.jsonl	Første akt	1	Den vægelsindede Komedie i 3 akter	3	Scene 1	
Den_Vaegelsindede_1731_mod_nc.jsonl	Første akt	1	Den vægelsindede Komedie i 3 akter	4	Scene 1	
Den_Vaegelsindede_1731_mod_nc.jsonl	Første akt	1	Den vægelsindede Komedie i 3 akter	5	Scene 1	
Den_Vaegelsindede_1731_mod_nc.jsonl	Første akt	1	Den vægelsindede Komedie i 3 akter	6	Scene 1	
Den_Vaegelsindede_1731_mod_nc.jsonl	Første akt	1	Den vægelsindede Komedie i 3 akter	7	Scene 1	
Den_Vaegelsindede_1731_mod_nc.jsonl	Første akt	1	Den vægelsindede Komedie i 3 akter	8	Scene 1	
Den_Vaegelsindede_1731_mod_nc.jsonl	Første akt	1	Den vægelsindede Komedie i 3 akter	9	Scene 1	
Den_Vaegelsindede_1731_mod_nc.jsonl	Første akt	1	Den vægelsindede Komedie i 3 akter	10	Scene 1	
Next123456...75Previous
1-10 of 741 rows | 1-6 of 14 columns
￼￼￼
`summarise()` regrouping output by 'speaker', 'act_number' (override with `.groups` argument)
Adding missing grouping variables: `act_number`
R Console
speaker
<chr>
act_number
<dbl>
scene_number
<dbl>
words
<int>
2. musikant	2	16	11	
Apicius	2	2	402	
Apicius	2	3	284	
Apicius	2	4	131	
Apicius	2	8	524	
Apicius	2	9	99	
Apicius	2	14	188	
Apicius	3	1	99	
Apicius	3	2	81	
Apicius	3	3	56	
Next123456...8Previous
1-10 of 72 rows
grouped_df
72 x 4
act_number
<dbl>
speaker
<chr>
2	2. musikant			
2	Apicius			
3	Apicius			
2	Apicius (			
2	Christopher			
3	Christopher			
3	Drengen			
2	Eraste			
3	Eraste			
2	Eraste (alene)			
Next123Previous
1-10 of 30 rows
grouped_df
30 x 2
act_number
<dbl>
speaker
<chr>
2	2. musikant			
2	Apicius			
3	Apicius			
2	Apicius (			
2	Christopher			
3	Christopher			
3	Drengen			
2	Eraste			
3	Eraste			
2	Eraste (alene)			
Next123Previous
1-10 of 30 rows
￼￼￼
speaker
<chr>
act_number
<dbl>
scene_number
<dbl>
words
<int>
2. musikant	2	16	11	
Apicius	2	2	402	
Apicius	2	3	284	
Apicius	2	4	131	
Apicius	2	8	524	
Apicius	2	9	99	
Apicius	2	14	188	
Apicius	3	1	99	
Apicius	3	2	81	
Apicius	3	3	56	
Next123456...8Previous
1-10 of 72 rows
grouped_df
72 x 4
speaker
<chr>
act_number
<dbl>
scene_number
<dbl>
words
<int>
2. musikant	2	16	11	
Apicius	2	2	402	
Apicius	2	3	284	
Apicius	2	4	131	
Apicius	2	8	524	
Apicius	2	9	99	
Apicius	2	14	188	
Apicius	3	1	99	
Apicius	3	2	81	
Apicius	3	3	56	
Next123456...8Previous
1-10 of 72 rows
grouped_df
72 x 4
id
<int>
speaker
<chr>
1	2. musikant			
2	Apicius			
3	Christopher			
4	Drengen			
5	Eraste			
6	Espen			
7	Helene			
8	Henrik			
9	Lakajen			
10	Leonore			
Next12Previous
1-10 of 14 rows
tbl_df
14 x 2
id
<int>
speaker
<chr>
1	2. musikant			
2	Apicius			
3	Christopher			
4	Drengen			
5	Eraste			
6	Espen			
7	Helene			
8	Henrik			
9	Lakajen			
10	Leonore			
Next12Previous
1-10 of 14 rows
￼￼￼
 [1] "2. musikant" "Apicius"     "Apicius"     "Apicius"     "Apicius"     "Apicius"     "Apicius"     "Apicius"     "Apicius"    
[10] "Apicius"     "Apicius"     "Apicius"     "Christopher" "Christopher" "Christopher" "Christopher" "Christopher" "Drengen"    
[19] "Eraste"      "Eraste"      "Eraste"      "Eraste"      "Eraste"      "Eraste"      "Eraste"      "Espen"       "Espen"      
[28] "Espen"       "Espen"       "Espen"       "Espen"       "Helene"      "Helene"      "Helene"      "Helene"      "Helene"     
[37] "Helene"      "Henrik"      "Henrik"      "Henrik"      "Henrik"      "Henrik"      "Henrik"      "Henrik"      "Henrik"     
[46] "Henrik"      "Henrik"      "Henrik"      "Lakajen"     "Leonore"     "Leonore"     "Leonore"     "Leonore"     "Leonore"    
[55] "Lucretia"    "Lucretia"    "Lucretia"    "Lucretia"    "Lucretia"    "Lucretia"    "Lucretia"    "Lucretia"    "Lucretia"   
[64] "Musikant"    "Pernille"    "Pernille"    "Pernille"    "Pernille"    "Pernille"    "Petronius"   "Petronius"   "Petronius"  
R Console
speaker
<chr>
act_number
<dbl>
scene_number
<dbl>
words
<int>
speaker2
<chr>
2. musikant	2	16	11	2. musikant
Apicius	2	2	402	Apicius
Apicius	2	3	284	Apicius
Apicius	2	4	131	Apicius
Apicius	2	8	524	Apicius
Apicius	2	9	99	Apicius
Apicius	2	14	188	Apicius
Apicius	3	1	99	Apicius
Apicius	3	2	81	Apicius
Apicius	3	3	56	Apicius
Next123456...8Previous
1-10 of 72 rows
grouped_df
72 x 5
act_number
<dbl>
speaker
<chr>
speaker2
<chr>
2	2. musikant	2. musikant		
2	Apicius	Apicius		
3	Apicius	Apicius		
2	Christopher	Christopher		
3	Christopher	Christopher		
3	Drengen	Drengen		
2	Eraste	Eraste		
3	Eraste	Eraste		
2	Espen	Espen		
3	Espen	Espen		
Next123Previous
1-10 of 28 rows
grouped_df
28 x 3
from
<chr>
to
<chr>
2. musikant	2. musikant			
Apicius	Apicius			
Christopher	Christopher			
Drengen	Drengen			
Eraste	Eraste			
Espen	Espen			
Helene	Helene			
Henrik	Henrik			
Lakajen	Lakajen			
Leonore	Leonore			
Next12Previous
1-10 of 14 rows
tbl_df
14 x 2
from
<chr>
to
<chr>
2. musikant	2. musikant			
Apicius	Apicius			
Christopher	Christopher			
Drengen	Drengen			
Eraste	Eraste			
Espen	Espen			
Helene	Helene			
Henrik	Henrik			
Lakajen	Lakajen			
Leonore	Leonore			
Next12Previous
1-10 of 14 rows
￼￼￼
￼
library(tidygraph)
```

We also need to load the functions created for this project. This is done by `source`-ing them.

```{r}
source(here("src", "p017-functions.R"))
```

# Vi starter med et eksempel...

```{r}

## A simple example with a couple of actors
## The typical case is that these tables are read in from files....
actors <- data.frame(name=c("Alice", "Bob", "Cecil", "David",
                            "Esmeralda"))
relations <- data.frame(from=c("Bob", "Cecil", "Cecil", "David", "David", "Esmeralda"),
                        to=c("Alice", "Bob", "Alice", "Alice", "Bob", "Alice"))
g <- graph_from_data_frame(relations, directed=TRUE, vertices=actors)
print(g, e=TRUE, v=TRUE)

t <- tbl_graph(nodes = actors, edges = relations, directed = TRUE, node_key = "name")

ggraph(t, layout = 'randomly') + 
    geom_edge_link(aes(start_cap = label_rect(node1.name),
                       end_cap = label_rect(node2.name))) + 
      geom_node_text(aes(label = name))

```

# Read play
We look at one play at a time.
(Look at read-plays.Rmd for help)

```{r}
here()
convert_TEI_to_JSONL(here("test-data"))
(read_play_jsonl(here("test-data", "Den_Vaegelsindede_1731_mod_nc.jsonl")) -> play)
```

# Find Nodes (speakers)
And find weights of nodes:
   b. Talende karakter: det skal visuelt fremgå hvem der taler mest, det vil sige vi tæller ord.
   se evt. visualisering-ord-sagt

```{r}
## Distinct speakers in each scene in each act grouped by act and scene
(play %>%
  filter(!is.na(speaker)) %>% #filtrer speaker markeret NA ud
  filter(!(speaker == "")) %>% #filtrer tomme speaker ud
  filter(!is.na(spoke)) %>% #filtrer replikker markeret NA ud
  filter(!(spoke == "")) %>% #filtrer tomme replikker ud
  mutate(n_spoken_words = str_count(spoke, '\\w+')) %>% #tæl antal ord i hver replik
  select(speaker, n_spoken_words, act_number, scene_number) %>% 
  group_by(speaker, act_number, scene_number) %>% 
  summarise(words = sum(n_spoken_words)) -> distinct_speakers_play)

(distinct_speakers_play %>%
  select(speaker) %>% group_by(speaker) %>% distinct -> nodes_play)
```
# Sammenlæg forskellige stavemåde af samme rolle
Den her skal laves for hvert enkelt skuespil.
Eksemplerne her er Barselsstuen og "Den_Vaegelsindede_1731_mod_nc.jsonl"

```{r}
## Sammenlæg forskellige stavemåde af samme rolle Barselsstuen
(distinct_speakers_play %>%
  # count all versions of Troels as one
  mutate(
    speaker = if_else(speaker %in% c("Troels", "Trols"), "Troels", speaker)) %>%
  # count all versions of Barselskvinden as one
  mutate(
    speaker = if_else(speaker %in% c("Barselskonen", "Barselskvinden", "Barselsqvinde"), "Barselskvinden", speaker)) %>% 
  # Count all versions of kællingen as one
  mutate(
    speaker = if_else(speaker %in% c("Kælling", "Kællingen"), "Kællingen", speaker)) %>% 
  # Count all versions of Pigen as one
  mutate(
    speaker = if_else(speaker %in% c("En pige", "Pigen"), "Pigen", speaker)) %>%
  distinct(speaker) -> distinct_speakers_play)

## All distinct speakers in play are the nodes
(distinct_speakers_play %>%
    ungroup() %>%
    select(speaker) %>%
     distinct() %>% 
   rowid_to_column("id") -> nodes_play) # add id column
```
```{r}
## Sammenlæg forskellige stavemåde af samme rolle "Den_Vaegelsindede_1731_mod_nc.jsonl"
distinct_speakers_play
(distinct_speakers_play %>%
  # count all versions of Apicius as one
    mutate(
    speaker = if_else(speaker %in% c("Apicius", "Apicius ("), "Apicius", speaker)) %>%
   # count all versions of Eraste as one
    mutate(
    speaker = if_else(speaker %in% c("Eraste", "Eraste (alene)"), "Eraste", speaker)) -> distinct_speakers_play)

## All distinct speakers in play are the nodes
(distinct_speakers_play %>%
    ungroup() %>%
    select(speaker) %>%
     distinct() %>% 
   rowid_to_column("id") -> nodes_play) # add id column
  
```

# Find Edges
TODO And find weights for the edges
5. Find karakterer med replikker, der taler med hinanden – hele stykket.
   a. Graduer efter, hvor mange ord, de siger til hinanden.
   “taler med hinanden” defineres som karakterer, der taler i samme scene.

```{r}
# we would like an edge for each pair of speakers in each scene in each act
## That is every combination of speakers within each group

#create column 'speaker2' and make it equal to 'speaker' (duplicate).
(distinct_speakers_play$speaker2 = distinct_speakers_play$speaker)
(distinct_speakers_play %>% select(!words)
# All possible combinations (remember the data is still grouped by act-number and scene-number)
(distinct_speakers_play %>% 
  expand(speaker, speaker2) -> who_speaks_to_whom)

(who_speaks_to_whom  %>%
  ungroup() %>%
  select(from = speaker, to = speaker2) %>%
  distinct() -> edges_play)

```
# Draw Graph

```{r}
# now we can draw a graph like this
gr <- tbl_graph(nodes = nodes_play, edges = edges_play, directed = TRUE, node_key = "speaker")

title <- play %>%
  select(filename) %>%
  distinct()%>% pull()

ggraph(gr, layout = 'kk') + 
    geom_edge_link(aes(start_cap = label_rect(node1.speaker),
                       end_cap = label_rect(node2.speaker))) + 
      geom_node_text(aes(label = speaker), size = 3) + 
    labs(caption = str_c("Netværksgraf ", title))

```


WORK IN PROGRESS

Det er muligvis nemmere at vægte kanterne, og så vægte knuderne efter antal kanter?!

# TODO b. Talende karakter: det skal visuelt fremgå, dvs hvem der taler mest.
# TODO Nu kommer alt det spændende arbejde med at gøre grafen pæn :)

Vi kan også prøve at lave grafer for hver scene eller hver akt i stykket...
# 6. Find karakterer, der taler med hinanden – opdelt i akt og scene.

```{r}
## Første Akt
distinct_speakers_Barselstuen %>%
  filter(act_number == 1) %>%
  select(speaker) %>%
     distinct() %>% 
   rowid_to_column("id") -> nodes_act1

who_speaks_to_whom %>%
  filter(act_number == 1) %>%
  ungroup() %>%
  select(from = speaker, to = speaker2) %>%
  distinct() -> edges_act1

gr <- tbl_graph(nodes = nodes_act1, edges = edges_act1, directed = TRUE, node_key = "speaker")

ggraph(gr) + 
    geom_edge_link(aes(start_cap = label_rect(node1.speaker),
                       end_cap = label_rect(node2.speaker))) + 
      geom_node_text(aes(label = speaker)) + 
    labs(caption = "Netværksgraf Barselstuen Første Akt")

## Andet Akt
distinct_speakers_Barselstuen %>%
  filter(act_number == 2) %>%
  select(speaker) %>%
     distinct() %>% 
   rowid_to_column("id") -> nodes_act2

who_speaks_to_whom %>%
  filter(act_number == 2) %>%
  ungroup() %>%
  select(from = speaker, to = speaker2) %>%
  distinct() -> edges_act2

gr <- tbl_graph(nodes = nodes_act2, edges = edges_act2, directed = TRUE, node_key = "speaker")

ggraph(gr) +     ungroup() %>%

    geom_edge_link(aes(start_cap = label_rect(node1.speaker),
                       end_cap = label_rect(node2.speaker))) + 
      geom_node_text(aes(label = speaker)) + 
    labs(caption = "Netværksgraf Barselstuen Andet Akt")

## Tredje Akt
distinct_speakers_Barselstuen %>%
  filter(act_number == 3) %>%
  select(speaker) %>%
     distinct() %>% 
   rowid_to_column("id") -> nodes_act3

who_speaks_to_whom %>%
  filter(act_number == 3) %>%
  ungroup() %>%
  select(from = speaker, to = speaker2) %>%
  distinct() -> edges_act3

gr <- tbl_graph(nodes = nodes_act3, edges = edges_act3, directed = TRUE, node_key = "speaker")

ggraph(gr) + 
    geom_edge_link(aes(start_cap = label_rect(node1.speaker),
                       end_cap = label_rect(node2.speaker))) + 
      geom_node_text(aes(label = speaker)) + 
    labs(caption = "Netværksgraf Barselstuen Tredje Akt")

```

