---
title: "Netværksgraf"
output: html_notebook
author: baj
---

# Netværk
Opdel alle på titel, akt og scene.
Vi vil gerne nå frem til en grafisk fremstilling af netværk.

5. Find karakterer med replikker, der taler med hinanden – hele stykket.
   a. Graduer efter, hvor mange ord, de siger til hinanden.
   b. Talende karakter: det skal visuelt fremgå, dvs hvem der taler mest.
6. Find karakterer, der taler med hinanden – opdelt i akt og scene.
   a. Graduer efter, hvor mange ord, de siger til hinanden.

Jf Frank Fischer – “taler med hinanden” defineres som karakterer, der taler i en scene. Moretti – definerer ift karakterer, der taler efter hinanden. Vi starter med Fischer.

Before we start, we need to load the needed R packages

HUSK første gang
install.packages("tidytext")


```{r, message=FALSE}
library(here)
library(xml2)
library(tidyverse)
library(ndjson)
library(here)
library(fs)
library(xslt)
library(tidytext)
library(ggraph)
library(igraph)
library(tidygraph)
```

We also need to load the functions created for this project. This is done by `source`-ing them.

```{r}
source(here("src", "p017-functions.R"))
```


# Vi starter med et eksempel...

```{r}

## A simple example with a couple of actors
## The typical case is that these tables are read in from files....
actors <- data.frame(name=c("Alice", "Bob", "Cecil", "David",
                            "Esmeralda"))
relations <- data.frame(from=c("Bob", "Cecil", "Cecil", "David", "David", "Esmeralda"),
                        to=c("Alice", "Bob", "Alice", "Alice", "Bob", "Alice"))
g <- graph_from_data_frame(relations, directed=TRUE, vertices=actors)
print(g, e=TRUE, v=TRUE)

t <- tbl_graph(nodes = actors, edges = relations, directed = TRUE, node_key = "name")

ggraph(t, layout = 'randomly') + 
    geom_edge_link(aes(start_cap = label_rect(node1.name),
                       end_cap = label_rect(node2.name))) + 
      geom_node_text(aes(label = name))

```

# Read plays

(Look at read-plays.Rmd for help)

```{r}
here()
#convert_TEI_to_JSONL(here("test-data"))
plays <- read_plays_jsonl(here("test-data"))
```

# Find Nodes (speakers)
We look at one play at a time.

```{r}
my_dir <-"test-data"
my_play <- "Hexerie_mod.jsonl"
read_play_jsonl(here(my_dir, my_play)) -> play
play #se den tbl, der nu er læst ind i play

## Distinct speakers in each scene in each act grouped by act and scene
(play %>%
  filter(!is.na(speaker)) %>%
   filter(!(speaker == "")) %>%
  select(speaker, act_number, scene_number) %>% 
     group_by(act_number, scene_number)  %>%
   distinct() -> distinct_speakers_play)

## Sammenlæg forskellige stavemåde af samme rolle
(distinct_speakers_play %>%
  # count all versions of Troels as one
  mutate(
    speaker = if_else(speaker %in% c("Troels", "Trols"), "Troels", speaker)) %>%
  # count all versions of Barselskvinden as one
  mutate(
    speaker = if_else(speaker %in% c("Barselskonen", "Barselskvinden", "Barselsqvinde"), "Barselskvinden", speaker)) %>% 
  # Count all versions of kællingen as one
  mutate(
    speaker = if_else(speaker %in% c("Kælling", "Kællingen"), "Kællingen", speaker)) %>% 
  # Count all versions of Pigen as one
  mutate(
    speaker = if_else(speaker %in% c("En pige", "Pigen"), "Pigen", speaker)) %>%
    # count all versions of Drengen as one
  mutate(
    speaker = if_else(speaker %in% c("Dreng", "Drengen", "En dreng"), "Drengen", speaker)) %>%
  distinct(speaker) -> distinct_speakers_play)

## All distinct speakers in play are the nodes
(distinct_speakers_play %>%
    ungroup() %>%
    select(speaker) %>%
     distinct() %>% 
   rowid_to_column("id") -> nodes_play) # add id column

```

# Find Edges
5. Find karakterer med replikker, der taler med hinanden – hele stykket.
```{r}
# we would like an edge-list like this
# edge_list <- tibble(from = c("Claus", "Corfitz", "Jeronimus"), 
#                    to = c("Troels", "Troels", "Corfitz"))

## I.e. an edge for each pair of speakers in each scene in each act
## That is every combination of speakers within each group

#create column 'speaker2' and make it equal to 'speaker' (duplicate).
distinct_speakers_play$speaker2 = distinct_speakers_play$speaker 
# All possible combinations (remember the data is still grouped by act-number and scene-number)
(distinct_speakers_play %>% 
  expand(speaker, speaker2) -> who_speaks_to_whom)

(who_speaks_to_whom  %>%
  ungroup() %>%
  select(from = speaker, to = speaker2) %>%
  distinct() -> edges_play)

```
# Draw Graph

```{r}
# now we can draw a graph like this
gr <- tbl_graph(nodes = nodes_play, edges = edges_play, directed = TRUE, node_key = "speaker")


ggraph(gr, layout = 'kk') + 
    geom_edge_link(aes(start_cap = label_rect(node1.speaker),
                       end_cap = label_rect(node2.speaker))) + 
      geom_node_text(aes(label = speaker)) + 
    labs(caption = paste("Netværksgraf", my_play))

```

# Graduer efter, hvor mange ord, de siger til hinanden.
Vi kan låne lidt fra "visualisering-ord-sagt.Rmd"

```{r}
play %>%
  mutate(n_spoken_words = str_count(spoke, '\\w+')) %>% 
  select(n_spoken_words, speaker, act_number, scene_number)
```
WORK IN PROGRESS

# TODO b. Talende karakter: det skal visuelt fremgå, dvs hvem der taler mest.
# TODO Nu kommer alt det spændende arbejde med at gøre grafen pæn :)
# TODO Til stede, men taler ikke, skal være kanter med en anden farve.



Vi kan også prøve at lave grafer for hver scene eller hver akt i stykket...
# 6. Find karakterer, der taler med hinanden – opdelt i akt og scene.

```{r}
## Første Akt
distinct_speakers_play %>%
  filter(act_number == 1) %>%
  select(speaker) %>%
     distinct() %>% 
   rowid_to_column("id") -> nodes_act1

who_speaks_to_whom %>%
  filter(act_number == 1) %>%
  ungroup() %>%
  select(from = speaker, to = speaker2) %>%
  distinct() -> edges_act1

gr <- tbl_graph(nodes = nodes_act1, edges = edges_act1, directed = TRUE, node_key = "speaker")

ggraph(gr) + 
    geom_edge_link(aes(start_cap = label_rect(node1.speaker),
                       end_cap = label_rect(node2.speaker))) + 
      geom_node_text(aes(label = speaker)) + 
    labs(caption = "Netværksgraf Barselstuen Første Akt")

## Andet Akt
distinct_speakers_play %>%
  filter(act_number == 2) %>%
  select(speaker) %>%
     distinct() %>% 
   rowid_to_column("id") -> nodes_act2

who_speaks_to_whom %>%
  filter(act_number == 2) %>%
  ungroup() %>%
  select(from = speaker, to = speaker2) %>%
  distinct() -> edges_act2

gr <- tbl_graph(nodes = nodes_act2, edges = edges_act2, directed = TRUE, node_key = "speaker")

ggraph(gr) +     ungroup() %>%

    geom_edge_link(aes(start_cap = label_rect(node1.speaker),
                       end_cap = label_rect(node2.speaker))) + 
      geom_node_text(aes(label = speaker)) + 
    labs(caption = "Netværksgraf Barselstuen Andet Akt")

## Tredje Akt
distinct_speakers_play %>%
  filter(act_number == 3) %>%
  select(speaker) %>%
     distinct() %>% 
   rowid_to_column("id") -> nodes_act3

who_speaks_to_whom %>%
  filter(act_number == 3) %>%
  ungroup() %>%
  select(from = speaker, to = speaker2) %>%
  distinct() -> edges_act3

gr <- tbl_graph(nodes = nodes_act3, edges = edges_act3, directed = TRUE, node_key = "speaker")

ggraph(gr) + 
    geom_edge_link(aes(start_cap = label_rect(node1.speaker),
                       end_cap = label_rect(node2.speaker))) + 
      geom_node_text(aes(label = speaker)) + 
    labs(caption = "Netværksgraf Barselstuen Tredje Akt")

```

