---
title: "Netværksgraf 2"
author: "Bolette A. Jurik"
date: "10/2/2021"
output: html_notebook
---

This version uses the functions in "graph_functions.R".

First we load the libraries and source the functions.
```{r, message=FALSE}
library(here)
library(xml2)
library(tidyverse)
library(ndjson)
library(here)
library(fs)
library(xslt)
library(tidytext)
library(ggraph)
library(igraph)
library(tidygraph)

source(here("src", "p017-functions.R"))
source(here("src", "graph_functions.R"))
source(here("src", "present_without_speech.R"))
```
Now we are ready to build the graph using the functions.
Put the name of the file to use in "my_file".

# Find speakers
```{r}
my_file <- "Mascarade_mod.jsonl"
(read_play_jsonl(here("test-data", my_file)) -> play)
(find_speakers(play) -> distinct_speakers)
```
Så er der det maed at sammenlægge forskellige stavemåde af samme rolle.
Det er forskelligt for hver skuespil. Det kan vi i princippet også lave funtioner for, så jeg har lavet et eksempel:
```{r}
(join_speakers_mascarade(distinct_speakers) -> distinct_speakers)
```
# Find Nodes
All distinct speakers in play are the nodes.
```{r}
  (speakers2nodes(distinct_speakers) -> nodes)
```
# Find Black Edges
5. Find karakterer med replikker, der taler med hinanden – hele stykket.
```{r}
(find_edges(distinct_speakers) -> edges)
```
# Draw first graph
We can now draw the same graph we drew in 'netvaerksgraf.Rmd'
```{r}
gr1 <- tbl_graph(nodes = nodes, edges = edges, directed = TRUE, node_key = "speaker")

ggraph(gr1, layout = 'kk') + 
    geom_edge_link(aes(start_cap = label_rect(node1.speaker),
                       end_cap = label_rect(node2.speaker))) + 
      geom_node_text(aes(label = speaker)) + 
    labs(caption = paste("Netværksgraf", my_file))
```
# Find the characters that are present but do not speak
```{r}
(present_without_speech(play) -> present_but_silent)
```
# Find RED edges    group_by(act_number, scene_number)  %>%

This is a little different, as we now want edges to all the silent characters from all the speaking characters.
Example: 

distinct_speakers
A tibble:87 x 3   Groups:act_number, scene_number [32]
speaker   act_number    scene_number
Leander	1	1		
Henrik	1	1		
...
Jeronimus	1	7		
Leander	1	7		
...
Leonard	2	5	
Jeronimus	2	5	
...
Leander	3	2	
Leonora	3	2	
Pernille	3	2	
...
Jeronimus	3	12	
Leander	3	12	
Leonora	3	12	
Leonard	3	12	
...

present_but_silent
A tibble:6 x 4
act   scene   index   word
Første akt	Scene 7	1	henrik	
Anden akt	Scene 5	1	henrik	
Tredje akt	Scene 2	1	henrik	
Tredje akt	Scene 12	1	pernille	
Første akt	Scene 7	7	henrik	
Tredje akt	Scene 2	7	henrik

Ok, vi skal lave present_but_silent om, så vi har act_number og scene_number i stedet for act og scene, 
og så kan vi droppe index, og vi skal huske at gruppere.

Øv nu har jeg ødelagt funktionen i "present_without_speech.R".
Det kommer vi tilbage til.

Det jeg gerne vil, er "henrik" er til stede i "present_but_silent" i Første Akt, Scene 7, så skal alle der taler i act_number 1, scene_number 7 forbindes til Henrik, dvs. Jeronimus og Leander, altså

act_number    scene_number    speaker   word
1 7 Jeronimus henrik
1 7 Leander henrik

Jeg kan lave den i hånden denne gang, for at illustrere:
Hov, der er også noget med Stort og lille forbogstav!

```{r}
tribble(
  ~act_number, ~scene_number,  ~speaker, ~word,
  1, 7, "Jeronimus", "Henrik",
  1, 7, "Leander", "Henrik",
  2, 5, "Jeronimus", "Henrik",
  2, 5, "Leander", "Henrik",
  3, 2, "Leander", "Henrik",
  3, 2, "Leonora", "Henrik",
  3, 2, "Pernille", "Henrik",
  3, 12, "Jeronimus", "Pernille",
  3, 12, "Leander", "Pernille",
  3, 12, "Leonora", "Pernille",
  3, 12, "Leonard", "Pernille"
) -> who_hears_who

(who_hears_who %>%
  select(from = word, to = speaker) %>%
  distinct() -> red_edges)
```
# Second graph
We can now try drawing a graph with just the red edges:
```{r}
gr2 <- tbl_graph(nodes = nodes, edges = red_edges, directed = TRUE, node_key = "speaker")

ggraph(gr2, layout = 'kk') + 
    geom_edge_link(aes(start_cap = label_rect(node1.speaker),
                       end_cap = label_rect(node2.speaker)),
                   edge_colour = "red") + 
      geom_node_text(aes(label = speaker)) + 
    labs(caption = paste("Silent Netværksgraf", my_file))

```

# Third graph
And we can try drawing both sets of edges
```{r}
gr1 %>% graph_join(gr2) %>% 
    ggraph(layout = 'kk') + 
    geom_edge_link() + 
    geom_node_text(aes(label = speaker)) + 
    ggtitle('Joining graphs') + 
    theme_graph()
```
Men nu røg den røde farve, så vi skal lave det på en lidt anden måde!


```{r}
# we have the 'distinct_speakers', which are grouped by act_number and scene_number
# we have the 'present_but_silent' characters also grouped by act_number and scene_number
# we should be able to join them

```

