---
title: "Holbergordbogen"
output: html_notebook
author: pmd
---

```{r}
library(tidyverse)
library(here)
```

```{r}
2+2
```

# Advarsel

Kør kun denne notebook, hvis du har god tid eller en stor og stærk maskine.


# Undersøgelse af Holbergordbogen

Der er ca. 30.000 linier med liniestruktureret XML. Det kan vi hacke

```{r}
lines <- read_lines(here("data/holbergordbog_v1.xml"))
length(lines)
# [1] 31122
```

```{r}
ordbog <- tibble(line = lines)
```

Jeg snyder her med `rowwise()`, men det ændrer jeg senere...

```{r}
tibble(line = lines)  %>% 
   rowwise() %>% 
   mutate(opslag = str_match(line, "første=\"(\\w+?)\"")[[2]])  %>% 
   select(opslag, everything()) -> ordbog

ordbog %>%
    head(3)

```

```{r}
s <- "'foo1' 'bar1' 'bax2'"
s
str_match(s,"'[a-z1-9 ]+'")
```

Den næste tager ret lang tid, så lad endelig være med at køre dette :-)

```{r}
ordbog
# # A tibble: 31,122 x 2
# # Rowwise: 
#    opslag     line                                                              
#    <chr>      <chr>                                                             
#  1 <NA>       "<?xml version=\"1.0\" encoding=\"UTF-8\"?><DOC>"                 
#  2 a          "<Artikel EntryID=\"66000080\" OriginalID=\"81\" bind=\"1\" først…
#  3 a          "<Artikel EntryID=\"66000081\" OriginalID=\"82\" bind=\"1\" først…
#  4 a          "<Artikel EntryID=\"66000082\" OriginalID=\"83\" bind=\"1\" først…
#  5 A          "<Artikel EntryID=\"66000079\" OriginalID=\"80\" bind=\"1\" først…
#  6 aa         "<Artikel EntryID=\"66000002\" OriginalID=\"3\" bind=\"1\" første…
#  7 Aa         "<Artikel EntryID=\"66000001\" OriginalID=\"2\" bind=\"1\" første…
#  8 aabe       "<Artikel EntryID=\"66000003\" OriginalID=\"4\" bind=\"1\" første…
#  9 aaben      "<Artikel EntryID=\"66000004\" OriginalID=\"5\" bind=\"1\" første…
# 10 aabenbaned "<Artikel EntryID=\"66000005\" OriginalID=\"6\" bind=\"1\" første…
# # … with 31,112 more rows
```

```{r}
ordbog %>% 
  filter(str_detect(opslag, "Troels")) %>% 
    pull(line)

```


På den måde, kan man grave de interessante informationer ud af filen.

Har vi et problem med danske bogstaver?

```{r}
ordbog %>% 
  filter(str_detect(opslag, "ø")) %>% 
  pull(line)
```

```{r}
ordbog %>% 
  filter(str_detect(opslag, "^[gG]r.*nd"))
```

Problemet med manglende resultater for de danske bogstaver, skyldes at `opslag` kolonnen ikke inkluderede disse bogstaver i sit søgeudtryk. Dette er der nu rettet op på.

```{r}
ordbog %>% 
  filter(str_detect(opslag, "Grønland"))
```
