---
title: "Visualisering af antal sagte ord 2"
output: html_notebook
author: baj
---

Genbrug: Vi starter med alt det samme som i "visualisering-ord-sag.Rmd".

```{r, message=FALSE}
library(tidyverse)
library(here)
library(ndjson)
library(xslt)
library(fs)
library(ggplot2)
library(readxl)
library(tidytext)

require(readr)  # for read_csv()
require(purrr)  # for map(), reduce()

source(here("src/p017-functions.R"))
```

# Indlæs data

```{r}
here()
convert_TEI_to_JSONL(here("test-data"))
```

```{r}
read_plays_jsonl(here("test-data")) %>% select(filename, everything()) -> plays
```

```{r}
plays
```

# Indlæs Excelarket

```{r}
variants <- read_excel(here("Rolleliste.xlsx")) %>% 
     unnest_tokens(variant, Alias, token = "regex", pattern = ", ") %>% 
    mutate(
      Karakter = tolower(Karakter),
      variant = tolower(variant)
    )
variants
```

## Indlæs stykkerne med fil-navne!

```{r, eval=FALSE}
# Alle stykker som json filer
json_file_list <- list.files(here("test-data"), pattern = "*.jsonl")
length(json_file_list)
head(json_file_list)

plays <- read_play_jsonl(here("test-data",json_file_list[1]))

for(i in 2:length(json_file_list)) {
  print(json_file_list[i])
  plays <- bind_rows(plays, read_play_jsonl(here("test-data",json_file_list[i])))
}

plays
```

\#Sammenlæg navnevarianter Husk at bruge Filnavn til noget!

```{r}
glimpse(plays)
```

```{r}
plays %>% 
  mutate(speaker = tolower(speaker)) %>% 
  left_join(variants, by = c("filename"="Filnavn", "speaker"="variant")) %>% 
  mutate(speaker = if_else(!is.na(Karakter), Karakter, speaker)) %>%
  distinct -> plays
plays
```


# Tilføj generelle farvekoder for komedierne

## Indlæs Excelarket

```{r}
komedietitler <- read_excel(here("Komedietitler.xlsx"))
komedietitler
```
## Anvend Excelarket

```{r}
(plays %>% 
  left_join(komedietitler, by = c("title" = "moderne titel")) -> plays)
```

# Nu tæller vi total antal ord sagt pr karakter pr stykke. Dernæst omregnet til procent af totale ord i stykket.

```{r}

# count words in "spoke"
(plays %>% 
  # remove rows that are not dialogue and empty speakers
  filter(!is.na(spoke), speaker != "") %>%
  
  # select only the columns, that we are interested in
  select(speaker, title, year, spoke, farvekode) %>% 
  
  # add the number of spoken words
  mutate(n_spoken_words = str_count(spoke, '\\w+')) %>% 
  # remove the spoken words
  select(-spoke) %>%
  
  # group by title and speaker
  group_by(title, year, speaker, farvekode) %>% 

  # Sum the words spoken by each speaker in each play
  # Lastly store the new data frame in a new reference for later use
  summarise(words = sum(n_spoken_words), title, year) %>%
    distinct() -> my_summary
)
   # Calculate %
(my_summary %>%
    ungroup(speaker) %>%
    summarise(words_play = sum(words)) -> totals)
   
(my_summary %>%
  full_join(totals) %>%
  summarise(freq = words / words_play, speaker, title, year, words, words_play, farvekode) ->
    new_summary
    )
  # Sort by freq
(new_summary %>%
  arrange(desc(freq)))

```

Now "new_summary" holds all the information that we need. We sorted it to see who speaks the most. Next we choose a character to visualise... In this example I choose "Jeronimus".

# Visualisering

```{r}
character_plot <- function(character_name) {
  (new_summary %>% 
  filter(speaker == character_name) %>%
    transmute(freq, title_year = paste(title,year)) %>%
  arrange(year) -> tmp)
  tmp %>%
  ggplot(aes(fill = title, y = freq, x = title_year)) + #, colour = farvekode
    geom_bar(stat="identity") +
    theme(legend.position="none") +
    labs(
      title = "Procent talte ord over år og komedier",
      subtitle = toupper(character_name),
      caption = "Kilde: DSL"
    ) +
  xlab("År og komedie") +
  ylab("Procent sagte ord") +
  #facet_wrap(~year, ncol=nrow(new_summary), switch="x") +
  #theme(axis.text.x=element_blank())
        theme(axis.text.x = element_text(angle = 50, vjust = 1, hjust = 1, size = 6)) 

}

```

WORK IN PROGRESS: KOMEDIERNE SKAL ALTSÅ KUN STÅ ET STED - VED DET KORREKTE ÅR!
HVIS JEG TAGER FACET WRAP UD STÅR DE KUN EN GANG, MEN I FORKERT RÆKKEFØLGE.
OG VI HAR STADIG KUN DEM MED, SOM HENRIK OPTRÆDER I. VI VIL GERNE HAVE ALLE STYKKER MED.

# Grafikker
## Henrik

```{r}
character_plot ("henrik")
ggsave(here("graphs/visualisering-ord-sagt2", "henrik_over_tid.pdf"), width=18, height=9)
```

## Pernille

```{r}
character_plot("pernille")
ggsave(here("graphs/visualisering-ord-sagt2", "pernille_over_tid.pdf"), width=16, height=9)

```

## Leander
```{r}
character_plot("leander")
ggsave(here("graphs/visualisering-ord-sagt2", "leander_over_tid.pdf"), width=16, height=9)

```
## Leonora
```{r}
character_plot("leonora")
ggsave(here("graphs/visualisering-ord-sagt2", "leonora_over_tid.pdf"), width=16, height=9)

```

## Jeronimus
```{r}
character_plot("jeronimus")
ggsave(here("graphs/visualisering-ord-sagt2", "jeronimus_over_tid.pdf"), width=16, height=9)

```

## Magdelone
```{r}
character_plot("magdelone")
ggsave(here("graphs/visualisering-ord-sagt2", "magdelone_over_tid.pdf"), width=16, height=9)

```

# Sammenligning af karakterer

Basalt set skal vi have implementeret en funktion á la `character_comparison_plot(<list of character names>, <list of character names>)`.

Først skal jeg dog lige forstå denne kode, som er taget fra her over

```{r}
# count words in "spoke"
plays %>%
  # remove rows that are not dialogue and empty speakers
  filter(!is.na(spoke), speaker != "") %>%
  
  # select only the columns, that we are interested in
  select(speaker, title, year, spoke) %>%
  
  # add the number of spoken words
  mutate(n_spoken_words = str_count(spoke, '\\w+')) %>%
  # remove the spoken words
  select(-spoke) %>%
  
  # group by title and speaker
  group_by(title, year, speaker) %>%
  
  # Sum the words spoken by each speaker in each play
  # Lastly store the new data frame in a new reference for later use
  summarise(words = sum(n_spoken_words), title, year) %>%
  distinct() -> summary

summary %>%
    ungroup(speaker) %>%
    summarise(words_play = sum(words)) -> totals

summary %>%
  full_join(totals) %>%
  summarise(freq = words / words_play, speaker, title, year, words, words_play) -> summary

```

# Sammenligning af enkelte karakterer

```{r}
  summary %>% 
  #filter(speaker %in% c("henrik","pernille","troels")) %>%
filter(speaker %in%   c("henrik", "jeronimus", "leander")) %>%
  arrange(year) %>%
  ggplot(aes(fill = speaker, y = freq, x = title)) +
    geom_bar(stat="identity") +
    theme(legend.position="bottom") +
    labs(
      title = "Fordeling af talte ord over år mellem få gennemgående karakterer",
      #subtitle = toupper("TEST"),
      caption = "Kilde: DSL"
    ) +
  xlab("year") +
  ylab("Procent sagte ord") +
  facet_wrap(~year, ncol=nrow(summary), switch="x") +
  theme(axis.text.x=element_blank())

ggsave(here("graphs/visualisering-ord-sagt2", "henrik_jeronimus_leander.pdf"), width=16, height=9)

```

# Sammenligning af grupper af karakterer

```{r}
group_1 <- c("henrik", "jeronimus", "leander")
group_2 <- c("pernille", "leonora", "magdelone")

summary %>% 
  filter(speaker %in% c(group_1, group_2)) %>% 
  mutate(gruppe = if_else(speaker %in% group_1, "Henrik, Jeronimus og Leander","Pernille, Leonora og Magdelone")) %>% 
  #filter(speaker %in% c("henrik","pernille","leonora")) %>%
  arrange(year) %>%
  ggplot(aes(fill = gruppe, y = freq*100, x = title)) +
    geom_bar(stat="identity") +
    theme(legend.position="bottom") +
    labs(
      title = "Fordeling af talte ord over år mellem få gennemgående karakterer",
      #subtitle = toupper("TEST"),
      caption = "Kilde: DSL"
    ) +
  xlab("Årstal") +
  ylab("Procent sagte ord") +
  labs(fill='Maskepar') +
  facet_wrap(~year, ncol=nrow(summary), switch="x") +
  theme(axis.text.x=element_blank())

ggsave(here("graphs/visualisering-ord-sagt2", "henrik_jeronimus_leander-pernille_leonora_magdelone.pdf"), width=16, height=9)

```

